臺灣桃園地方法院民事判決
110年度訴字第1520號
原      告  台北富邦商業銀行股份有限公司

法定代理人  程耀輝  






被      告  黎傳鐘  
上列當事人間代位請求分割遺產事件，本院判決如下：
    主  文
原告之訴駁回。
訴訟費用由原告負擔，其費用額確定為新臺幣參萬柒仟貳佰參拾
肆元。
    理  由
一、按原告之訴，有下列各款情形之一者，法院得不經言詞辯論
    ，逕以判決駁回之。但其情形可以補正者，審判長應定期間
    先命補正：一、當事人不適格或欠缺權利保護必要。關於訴
    訟費用額，應併予確定。民事訴訟法第249條第2項第1款、
    第249條之1第3項分別定有明文。次按繼承人有數人時，在
    分割遺產前，各繼承人對於遺產全部為公同共有，民法第11
    51條定有明文。又分割遺產之訴，所應分割之遺產，為兩造
    當事人所公同共有，訴訟標的對於全體共有人必須合一確定
    ，屬固有必要共同訴訟，須所有之繼承人即公同共有人同為
    原被告，缺一不可，否則當事人適格即有欠缺，因此於訴訟
    繫屬前更需將全體公同共有人列為原被告，否則訴即不合法
    。又債權人基於民法第242條規定，代位行使債務人之權利
    ，自無再以被代位人（即債務人）為共同被告之餘地。
二、原告主張：被告積欠原告信用貸款，被告名下有如附表一所
    示繼承自黎徐雲霞之遺產，因被告怠於行使權利，爰依民法
    第242條、第830條第2項、第824條第1項、第2項，請求就被
    告所公同共有桃園市○○區○○段000○000○0000地號土地准予分
    割，並依被告應繼分之比例為分別共有等語。
三、惟查，原告既係請求代位分割被告繼承自黎徐雲霞之如附表
    所示遺產，而該等遺產之全體共有人亦如附表一所示，有繼
    承系統表、戶籍謄本、土地登記公務用謄本在卷可佐（本院
    卷第117頁至第137頁、第159頁至第215頁），揆諸前揭說明
    ，原告僅列被告1人，而未以黎傳茂、黎月貞、黎月珠、黎
    月玄、黎月萍、黎月華為被告，當事人適格即有欠缺。本院
    已分別以110年10月21日、111年5月13日桃院增民仲110年度
    訴字第1520號函定期間命原告補正，原告亦分別已於110年1
    0月28日、111年5月19日收受上開命補正之函文，有上開函
    文及本院送達證書附卷可憑（見本院卷第11頁至第13頁、第
    217頁至第221頁），卻迄今未補正。爰依民事訴訟法第249
    條第2項第1款規定，不經言詞辯論，逕予判決駁回。並依同
    法第249條之1第3項規定，依附表二所示核算之土地公告現
    值核定本件訴訟標的價額為365萬6,716元（計算式：295,18
    6+1,742,269+1,619,261=3,656,716），確定原告應負擔之
    訴訟費用額3萬7,234 元，並諭知如主文第2項所示。
四、訴訟費用負擔之依據：民事訴訟法第78條。
中　　華　　民　　國　　111 　年　　8 　　月　　24　　日
                  民事第一庭    法　官　許自瑋
正本係照原本作成。
如對本判決上訴，須於判決送達後二十日內向本院提出上訴狀。
如委任律師提起上訴者，應一併繳納上訴審裁判費。　　　　　
中　　華　　民　　國　　111 　年　　8 　　月　　25　　日
                                書記官  吳光彧

附表一：
編號 遺產名稱 公同共有人 1 桃園市○○區○○段000地號土地（公同共有24分之5） 黎傳茂、黎傳鐘、黎月貞、黎月珠、黎月玄、黎月萍、黎月華 2 桃園市○○區○○段000地號土地（公同共有24分之5） 黎傳茂、黎傳鐘、黎月貞、黎月珠、黎月玄、黎月萍、黎月華 3 桃園市○○區○○段0000地號土地（公同共有3分之1） 黎傳茂、黎傳鐘、黎月貞、黎月珠、黎月玄、黎月萍、黎月華 
附表二：
編號 土地地號 核算公告土地現值(新台幣) 1 桃園市○○區○○段000地號土地（公同共有24分之5） 4600×308.02×5/24=295186 2 桃園市○○區○○段000地號土地（公同共有24分之5） 4600×1818.02×5/24=0000000 3 桃園市○○區○○段0000地號土地（公同共有3分之1） 4600×1056.04×1/3=0000000